臺灣苗栗地方法院民事裁定
111年度補字第369號
原      告  林燈炎  
            陳素珠  
上列原告與被告嘉鴻交通有限公司等間請求侵權行為損害賠償事
件，原告提起刑事附帶民事訴訟，經本院刑事庭裁定移送前來（
110年度交附民字第75號），本院裁定如下：
    主  文
原告應於本裁定送達翌日起7日內補繳裁判費新臺幣陸萬玖仟玖
佰零肆元，逾期不繳，即駁回其對被告嘉鴻交通有限公司之訴。
    理  由
一、按提起民事訴訟，應依民事訴訟法第77條之13規定繳納裁判
    費，此為法定必須具備之程式。原告之訴有起訴不合程式或
    不備其他要件之情形，依其情形可以補正，經審判長定期間
    命其補正而不補正者，法院應以裁定駁回之，民事訴訟法第
    249條第1項第6款定有明文。次按因犯罪而受損害之人，於
    刑事訴訟程序得附帶提起民事訴訟，對於被告及依民法負賠
    償責任之人，請求回復其損害，刑事訴訟法第487條第1項定
    有明文。又該條項所定附帶民事訴訟之對象，除刑事被告外
    ，固兼及於依民法負損害賠償責任之人，惟附帶民事訴訟之
    原告所主張之共同加害人，必以在刑事訴訟程序中經認定係
    共同侵權行為之人，或依民法第187條第1項、第188條第1項
    等規定應負連帶損害賠償責任之人，始得謂為依民法負賠償
    責任之人，否則對之提起附帶民事訴訟，即難謂為合法(最
    高法院108年度台抗字第753號、108年度台附字第5號、99年
    度台抗字第480號裁判意旨參照)。復按因犯罪而受損害之人
    ，於刑事訴訟程序固得附帶提起民事訴訟，對於被告請求回
    復其損害，但其請求回復之損害，以被訴犯罪事實所生之損
    害為限，否則縱令得依其他事由，提起民事訴訟，亦不得於
    刑事訴訟程序附帶為此請求（最高法院108年度台抗字第193
    號裁定意旨參照）。又刑事附帶民事訴訟，經刑事庭依刑事
    訴訟法第504條第1項規定裁定移送於同院民事庭後，民事庭
    如認不符同法第487條第1項規定之要件時，應許原告得繳納
    裁判費，以補正起訴程式之欠缺（最高法院108年度台抗大
    字第953號裁定意旨參照）。
二、查本件原告提起刑事附帶民事訴訟請求：㈠被告嘉鴻交通有
    限公司（下稱嘉鴻公司）及蔡景承應連帶給付原告林燈炎新
    臺幣（下同）335萬3,340元及自刑事附帶民事起訴狀繕本送
    達翌日起至清償日止，按年息5％計算之利息；㈡被告嘉鴻公
    司及蔡景承應連帶給付原告陳素珠360萬1,183元及自刑事附
    帶民事起訴狀繕本送達翌日起至清償日止，按年息5％計算之
    利息。然被告嘉鴻公司並非本院110年度交訴字第27號刑事
    判決認定共同侵權行為之人或依民法第188條第1項規定應負
    連帶損害賠償責任之人，自非屬刑事訴訟法第487條第1項所
    定提起附帶民事訴訟之對象，是原告對被告嘉鴻公司提起刑
    事附帶民事訴訟並不合法，惟依前揭說明，仍應許原告繳納
    裁判費，以補正起訴程式之欠缺。故原告請求被告嘉鴻公司
    連帶給付金額合計為695萬4,523元【計算式：335萬3,340元
    ＋360萬1,183元＝695萬4,523元】，應徵第一審裁判費6萬9,9
    04元。茲依民事訴訟法第249條第1項但書規定，限原告於本
    裁定送達翌日起7日內補繳，逾期不繳，即駁回其對被告嘉
    鴻公司之訴。
三、爰依首揭規定，裁定如主文。
中　　華　　民　　國　　111 　年　　4 　　月　　7 　　日
                  民事第二庭  法  官  曾明玉
以上正本係照原本作成。
本裁定不得抗告。
                              書記官  陳映綺
中　　華　　民　　國　　111 　年　　4 　　月　　7 　　日